ACORDAO-COMPLETO-2345651

ACÓRDÃO DE RELAÇÃO

ACÓRDÃO DE RELAÇÃO 1563/2019 ATA 6/2019 - SEGUNDA CÂMARA

Acórdão 1563/2019-TCU-Segunda Câmara
Trata-se de documentação apresentada pela empresa Apura Comércio de Softwares e Assessoria em Tecnologia da Informação S.A., com pedido de medida cautelar, na qual noticia possíveis irregularidades no Pregão Eletrônico 49/2018, conduzido pelo Conselho Nacional de Justiça – CNJ para “aquisição de solução de segurança integrada de proteção contra ameaças avançadas (Apt) de rede, e-mail e endpoint, composta por hardwares, softwares, gerenciamento centralizado e respectivos licenciamentos, implantação, garantia técnica e treinamento.”
Considerando que a representação preenche os requisitos de admissibilidade;
considerando as alegações da representante de que a aceitação da proposta vencedora não atende aos requisitos do edital, uma vez que i) foram aceitos recortes de tela (print screens) como comprovação de requisitos técnicos (item 2.10.3.1, alínea ‘a’ do Termo de Referência) ; ii) parte da solução apresentada (SandBlast Appliance) é um hardware, quando, entende, deveria ser composta apenas  por software  (item 4.5.5 do Termo de Referência) ; e iii) não prevê conexão com a Internet para evitar a execução de artefatos maliciosos nas estações de trabalho (item 4.5.3.4 do Termo de Referência) ;
considerando que a representante interpôs recurso administrativo, julgado improcedente pelo pregoeiro, com apoio em análise da equipe técnica do CNJ; 
considerando que a unidade técnica entendeu que o Termo de Referência não especifica objetivamente a “documentação técnica oficial do fabricante” e sua interpretação restritiva poderia inviabilizar a comprovação das propostas e, consequentemente, comprometer a seleção da proposta mais vantajosa; 
considerando que a unidade instrutiva acolheu a análise da equipe técnica do CNJ quanto às alegações de não atendimento aos itens 4.5.5 e 4.5.3.4 do Termo de Referência e concluiu que não prosperam as alegações da representante;
considerando que não restaram caracterizados os pressupostos necessários à concessão da medida cautelar pleiteada;
os ministros do Tribunal de Contas da União, reunidos em sessão de 2ª Câmara, ACORDAM, por unanimidade, de acordo com os pareceres emitidos nos autos e com fundamento nos arts. 169, inciso V, 235, 237, inciso VII e parágrafo único, e 250, inciso I, do Regimento Interno; 113, § 1º, da Lei 8.666/1993; e 103, § 1º, da Resolução TCU 259/2014, em:
a) conhecer desta representação e considerá-la improcedente;
b) indeferir a medida cautelar pleiteada;
c) dar ciência desta deliberação e da instrução à peça 12 à representante e ao Conselho Nacional de Justiça; e
d) arquivar o processo.
1. Processo TC-Processo 000.774/2019-7 (REPRESENTAÇÃO) 
1.1. Classe de Assunto: VI.
1.2. Representante: Apura Comércio de Softwares e Assessoria em Tecnologia da Informação S.A. (CNPJ 15.690.857/0001-58) .	
1.3. Unidade: Conselho Nacional de Justiça.
1.4. Relatora: ministra Ana Arraes.
1.5. Representante do Ministério Público: não atuou.
1.6. Unidade Técnica: Secretaria de Controle Externo de Aquisições Logísticas (Selog) .
1.7. Representação legal: Luana Mara Rocha (OAB/PR 62.816) .
1.8. Determinações/Recomendações/Orientações: não há.

Segunda Câmara

Conselho Nacional de Justiça.

Apura Comércio de Softwares e Assessoria em Tecnologia da Informação S.A. (CNPJ 15.690.857/0001-58).

ANA ARRAES

Luana Mara Rocha (OAB/PR 62.816).

Não atuou.

REPRESENTAÇÃO (REPR)

Secretaria de Controle Externo de Aquisições Logísticas (Selog).